【裁判字號】    97,勞小上,2
【裁判日期】    970917
【裁判案由】    給付工資
【裁判全文】
臺灣基隆地方法院民事裁定             97年度勞小上字第2號
上  訴  人  佑義工程有限公司
法定代理人  乙○○
被上訴人    甲○○
上列當事人間請求給付工資事件，上訴人對於民國97年6月30日
本院簡易庭96年度基勞小字第2號第一審判決提起上訴，本院裁
定如下：
    主  文
上訴駁回。
第二審訴訟費用新台幣壹仟伍佰元由上訴人負擔。
    理  由
一、按對於小額程序之第一審裁判之上訴，非以其違背法令為理
    由，不得為之；上訴狀內應記載上訴理由，表明原判決所違
    背之法令及其具體內容，或依訴訟資料可認為原判決有違背
    法令之具體事實，民事訴訟法第436條之24第2項、第436 條
    之25分別定有明文。又，所謂判決違背法令，上訴人如以原
    判決有不適用法規或適用不當為上訴理由時，其上訴狀或理
    由書應有具體之指摘，並揭示該法規之條項或其內容，若係
    成文法以外之法則，應揭示該法則之旨趣，倘為司法院解釋
    或本院之判例，則應揭示該判解之字號或其內容，如依民事
    訴訟法第469 條所列各款事由提起第三審上訴者，其上訴狀
    或理由書應揭示合於該條款之事實，上訴狀或理由書如未依
    此項方法表明，或其所表明者與上開法條規定不合時，即難
    認為已對第一審判決之違背法令有具體之指摘，其上訴自難
    認為合法，最高法院67 年臺上字第2876號、70 年臺上字第
    2027號、71年臺上字第314 號均著有判例。當事人對於小額
    程序第一審判決提起上訴時，如未依上述方法表明，或其所
    表明者與上開法條規定不相合時，即難認為已合法表明上訴
    理由，其上訴自非合法，第二審法院應依民事訴訟法第436
    條之32第2項準用第444 條第1項前段之規定，以裁定駁回之
    。
二、本件上訴理由略以：上訴人在原審係抗辯被上訴人經由上訴
    人法定代理人之父轉知「霉厭做」（台語）而非「不屑做」
    ，是被上訴人就是不做了之意，不做了就表示要離職，而原
    審對之未予明瞭台語「霉厭做」之含義，僅以國語之不屑做
    解為曠職半日（原審誤認僅曠職半日，實即是一全日），實
    即當日早上被上訴人前來工作剛開工不久即對上訴人法定代
    理人之父表示「霉厭做」並即離去，此即有自行終止勞動契
    約之意思表示，原審對此所為顯為擅斷，並有悖於民法所為
    意思表示之規定。再者，上訴人在97年5月8日即將工資核算
    並告訴被上訴人不再給工作了，顯即有對被上訴人終止勞動
    契約之意，參諸勞動基準法第12條第1項第4款及同條第2項
    ，暨同法第18條之規定，勞工違反勞動契約或工作規則，情
    節重大者，雇主應自知悉其情形之日起30日內為終止契約，
    本件被上訴人在應上工之日一早即向上訴人法定代理人之父
    表示「霉厭做」並即離開，致原安排的工作無人可做，強由
    另一人獨稱，並任置工作於不顧，顯然不是曠職一日可得解
    釋，是依勞動基準法第18條規定，勞工不得向雇主請求加發
    預告期間工資及資遣費，原審判決對此准為被上訴人之請求
    亦有違背勞動基準法所為之規定。此外，被上訴人在工作期
    間所租賃之房屋，尚欠房東水費、電費、瓦斯費及電話費等
    ，合計新台幣2,731元，業由上訴人代為給付，是請求應自
    給付金額中予以抵銷等語。核其上訴理由，乃係指摘原審取
    捨證據、認定事實之職權行使為不當，並未表明該判決所違
    背之法令及其具體內容，暨依訴訟資料可認為原判決有違背
    法令之具體事實，難認已合法表明上訴理由。依首揭說明，
    本件上訴為不合法，應予駁回。
三、依民事訴訟法第436條之32第2項、第444條第1項、第436條
    之19第1項、第95條、第78條，裁定如主文。
中    華    民    國    97    年     9    月    17    日
                  勞工法庭審判長法  官  李媛媛
                                法  官  王翠芬
                                法  官  林玉珮
以上正本係照原本作成。
本件裁定不得抗告。
中    華    民    國    97    年     9    月    17    日
                                書記官  洪福基


司法院資訊處製作；財團法人民間司法改革基金會備份。
